---
title: "Третий_учебный_проект"
author: 
date: "23 02 2021"
output:
    html_document:
      toc: true
      toc_depth: 3
      toc_float: true
      number_section: true
---

```{r setup, include=FALSE}
knitr::opts_chunk$set(echo = TRUE)
require(readxl)
require(plyr)
require(tidyverse)
require(dplyr)
require(car)
require(multcomp)
require(vegan)
require(mice)
require(corrplot)
require(plotly)
require(VIM)
require(zoo)

mice<- read_excel("path/to/file")
```


#  Сделать описание датасета:

##  Всего 72 мыши, у каждой по 15 измерений.

Мыши разлечаются по следующим параметрам: генотип (контроль (c), трисомия(t)), лекарство (memantine (m) и saline (s)), поведение (context-shock (CS) и shock-context (SC)). 

8 классов: 
c-CS-s

c-CS-m

c-SC-s

c-SC-m

t-CS-s

t-CS-m

t-SC-s

t-SC-m


##  Мыши по группам не сбалансированы: в группах от 7 до 10 мышей. 

c-CS-s: 9 mice

c-CS-m: 10 mice

c-SC-s: 9 mice

c-SC-m: 10 mice

t-CS-s: 7 mice

t-CS-m: 9 mice

t-SC-s: 9 mice

t-SC-m: 9 mice


##  Количество полных наблюдений:
```{r}
mice <- mice[,-1]

aggr(mice, sortVars=F, combined=T, bars=F, numbers=T, prop=F, sortCombs=T)
aggr(mice,combined=T,bars=F,numbers=T,sortVars=F,sortCombs=T,prop=F)
```

Как можно видеть, что присутствует наблюдения в которых достаточно большое количество NA. 
Их необходимо удалить. А в оставшихся случаях просто NA заполним средними значениями. 
Для дальнейшй работы нам NA совершенно не нужны, поэтому заменим их, где это возможно. 
```{r message=FALSE, warning=FALSE, paged.print=FALSE}

mice <- mice[- (which(rowSums(is.na(mice))>15)),]

mice <- mice %>%
  group_by(class) %>%
  mutate_each(funs(replace(., which(is.na(.)), mean(., na.rm=TRUE)))) %>%
  as.data.frame()
sum(is.na(mice))
```

# Есть ли различия в уровне продукции BDNF_N в зависимости от класса в эксперименте


Построим боксполты и посмотрим есть ли там различия.

```{r}
plot <- ggplot(mice, aes(x = class, y = BDNF_N)) +
  geom_boxplot(aes(fill = class), alpha = 0.7) +
  stat_summary(fun=mean, colour="darkred", geom="point", size=2) +
  labs(y = "BDNF") +
  theme_light()
print(plot)
```

По боксплотам определить различие невозможно, проведем ANOVA.

```{r}
mice$class <- as.factor(mice$class)
model_1 <- lm(BDNF_N ~ class, data = mice)
m_anova <- Anova(model_1)
m1 <- aov(BDNF_N ~ class, data = mice)
summary(m1)
```

По десперсионному анализу видим различия, проведем пост-хок тест, для определения групп, которые могут различаться.

```{r message=FALSE, warning=FALSE, paged.print=FALSE}
posthoc <- glht(model_1, linfct = mcp(class = "Tukey"))
summary(posthoc)
```

На основе дисперсионного анализа и пост-хок теста, мы можем, сказать, что действительно присутствует различие в уровне белка BDNF_N в зависемости от класса (в некоторых случаях)


# Сделайте PCA 

##  Ординация

```{r}
length_matrix <- length(colnames(mice))

proteins <- as.matrix(mice[,c(-1, -(length_matrix-3):-length_matrix)])
# Функция для стандартизации
st_numeric_vars<-function(data_frame) {
  for (n in names(data_frame)) { 
    if (class(data_frame[[n]]) == "numeric" | class(data_frame[[n]]) == "integer"){
      var = paste(n,"_z", sep="")
      data_frame[[var]] <- scale(data_frame[[n]], center = TRUE, scale = TRUE)
      data_frame[[n]] = NULL
    }
  }
  data_frame
}

proteins_st <- st_numeric_vars(proteins)


ord <- rda(proteins_st, scale = TRUE)
head(summary(ord), n = 1L)

screeplot(ord, bstick = TRUE, type = 'lines')
```

Первые три компоненты объесняют 52,5 %, поэтому берем только их.

## Строим график факторных нагрузок

```{r}
biplot(ord, scaling = 'species', correlation = TRUE,
main = 'PCA - species scaling', display = 'species')
```

## Cтроим трехмерный график для первых 3-х компонент

```{r echo=FALSE, message=FALSE, warning=FALSE, paged.print=FALSE}
df_scores <- data.frame(mice, scores(ord, display = 'sites', choices = c(1, 2, 3), scaling = 'sites'))

plot_ly(df_scores, x = ~PC1, y = ~PC2, z = ~PC3, color = df_scores$class, size = 0.5)
```

Как можно видеть из графика, четких разбиений на кластеры нет. Таким образом, возможно PCA в данном случае не является лучшим способом для оценки данных.

# Попробовать построить линейную модель, способную предсказать уровень продукции белка ERBB4_N на основании данных о других белках в эксперименте

Сравним коэффициенты корелляции белков между собой.
```{r}
cor.mtest <- function(mat, ...) {
    mat <- as.matrix(mat)
    n <- ncol(mat)
    p.mat<- matrix(NA, n, n)
    diag(p.mat) <- 0
    for (i in 1:(n - 1)) {
        for (j in (i + 1):n) {
            tmp <- cor.test(mat[, i], mat[, j], ...)
            p.mat[i, j] <- p.mat[j, i] <- tmp$p.value
        }
    }
  colnames(p.mat) <- rownames(p.mat) <- colnames(mat)
  p.mat
}
p.mat <- cor.mtest(mice[,-c((length_matrix-3):length_matrix)])
cor <- cor(mice[,-c((length_matrix-3):length_matrix)])
```

```{r}
corrplot(cor, type="upper", order="hclust", 
         p.mat = p.mat, sig.level = 0.01, tl.srt=45,
         tl.cex = 0.4, insig = "blank")

```

У нас слишком большое количество значений и значит нам не избежать мультиколлениарности

Попытаемся убрать белки которые значимо коррелируют с целевым белком ERBB4_N.
Реализуем это через функцию. 


```{r}
#Функция была взята с сайта: https://www.kaggle.com/dkleefisch/classification-of-mice-by-protein-expression
cor_prot_1 <- numeric()
for( i in (1: (length_matrix-4))){
  cor_prot_1[i] <- summary(aov(mice[,i]~mice$ERBB4_N))[[1]]$"Pr(>F)"[1]
}

drop_prot <- which(cor_prot_1 < 0.05/length(cor_prot_1))

mice_for_lm <- mice[,c(drop_prot,(length_matrix-3):length_matrix)]

length(mice_for_lm)
```

Осталось всего 63 белка. Удалим белок интереса (ERBB4_N) и построим PCA.

```{r}
drop <- c("ERBB4_N")
mice_for_lm <- mice_for_lm[ , (names(mice_for_lm) != drop)]
length(mice_for_lm)
```

Строим PCA

```{r message=FALSE, warning=FALSE, paged.print=FALSE}
length_matrix_lm <- length(colnames(mice_for_lm))

proteins_lm <- as.matrix(mice_for_lm[,c(-1, -(length_matrix_lm-3):-length_matrix_lm)])

# стандартизируем переменные через функцию
st_numeric_vars<-function(data_frame) {
  for (n in names(data_frame)) { 
    if (class(data_frame[[n]]) == "numeric" | class(data_frame[[n]]) == "integer"){
      var = paste(n,"_z", sep="")
      data_frame[[var]] <- scale(data_frame[[n]], center = TRUE, scale = TRUE)
      data_frame[[n]] = NULL
    }
  }
  data_frame
}

proteins_st_lm <- st_numeric_vars(proteins_lm)


ord_lm <- rda(proteins_st_lm, scale = TRUE)

screeplot(ord_lm, bstick = TRUE, type = 'lines')
```

Первые три компоненты объесняют 57 % изменчивости.

```{r}
biplot(ord_lm, scaling = 'species', correlation = TRUE,
main = 'PCA - species scaling', display = 'species')
```

Построем 3-х мерный график.

```{r echo=FALSE, message=FALSE, warning=FALSE, paged.print=FALSE}
df_scores_lm <- data.frame(mice_for_lm, scores(ord_lm, display = 'sites', choices = c(1, 2, 3), scaling = 'sites'))

plot_ly(df_scores_lm, x = ~PC1, y = ~PC2, z = ~PC3, color = df_scores_lm$class, size = 0.5)
```

Построим линейную модель на основе данных PCA
```{r}
#Принцип построение лин.модели через PCA был взят с сайта: https://rpubs.com/esobolewska/pcr-step-by-step

ERBB4_N <- scale(mice$ERBB4_N)
new_mice_lm <- as.data.frame(cbind(ERBB4_N, scores(ord_lm, display = 'sites', choices = c(1, 2, 3), scaling = 'sites'))) 

PCA_mod <- lm(V1 ~ ., data = new_mice_lm)
summary(PCA_mod)
```

Проверим на мультиколлениарность

```{r}
vif(PCA_mod)
```

Результаты по vif показывают, что модель получилось неадекватной.
Поэтому дальнешую оценку можно считать нецелесообразной. В связи с этим третье задание мной было провалено (
Построение линейной модели не через PCA не увенчалось успехом и не попало в финальную версию.
Возможно было сделано, что-то не правильно. 



