---
title: "Анализ_выживаемости"
author: 
date: "07 03 2021"
output:
    html_document:
      toc: true
      toc_depth: 3
      toc_float: true
      number_section: true
---
---

```{r setup, include=FALSE}
knitr::opts_chunk$set(echo = TRUE)
require(ggplot2)
require(dplyr)
require(survival)
require(survminer)
require(ranger)
require(ggfortify)
require(coin)

```
# Описание данных 

 Ovarian - датасет включает в себя пациентов с раком яичников и сопотствующее описание для каждого пациента 

* futtime - время наблюдения, в течение которого пациенты отслеживались до тех пор, пока они не умерли или не были цензурированние

* fustat - подвергался ли пациент цензуре

* age - возраст пациента

* resid.ds - произошла ли супрессия (уменьшение) опухоли

* rx - тип терапии

* ecog.ps - оценка по системе ECOG


# EDA 
## Структура данных.
```{r}
data(ovarian)

head(ovarian)

str(ovarian)

summary(ovarian)

```

Трансформируем факторные переменные.

```{r}
ovarian$rx <- factor(ovarian$rx, 
                     levels = c("1", "2"), 
                     labels = c("Therapy A", "Therapy B"))
ovarian$resid.ds <- factor(ovarian$resid.ds, 
                           levels = c("1", "2"), 
                           labels = c("no", "yes"))
ovarian$ecog.ps <- factor(ovarian$ecog.ps, 
                          levels = c("1", "2"), 
                          labels = c("good", "bad"))
```

Посмотрим на распределение имеющихся переменных.
```{r}
Den_for_age <- ggplot(ovarian, aes(x = age)) + geom_density(color="darkblue", fill="lightblue")+
  ylab("Density") + 
  xlab("Age")
Den_for_age
```

Очень похоже на биномиальное распределение, посмотрими без плотности. На обычную гистограмму.

```{r}
Hist_for_age <- ggplot(ovarian, aes(x = age)) + geom_histogram(color="darkblue", fill="lightblue")+
  ylab("Density") + 
  xlab("Age")
Hist_for_age

```

Вроде бы ничего необычного нет. Но все же разделим на молодых и возрастных наши данные. До 50 будут молодые, а дальше возрастные. 

```{r}
ovarian <- ovarian %>% mutate(age_group = ifelse(age >=50, "old", "young"))
ovarian$age_group <- factor(ovarian$age_group)
head(ovarian)
```

Оценим количество пациентов в группе молодых и возрастных.

```{r}
sum(ovarian$age_group == "old")
sum(ovarian$age_group == "young")
```

Как видно в возрастной группе 20 наблюдений, в то время как в молодой всего 6. Нам необходимо это учесть, поскольку это свидетельствует о разном объеме выборки для разных групп. 


Посмотрим на распределение возраста по типу терапии.

```{r}
Den_for_age_rx <- ggplot(ovarian, aes(x = age)) + geom_density(color="darkblue", fill="lightblue")+
  ylab("Density") + 
  xlab("Age")+
  facet_grid(~rx)
Den_for_age_rx
```

Как видно из графика, терапия B имеет нормальное распределение по возрасту. В то время как терапия A не имеет четко выделенной возрастной группы.

Оценим распределение пациентов с спрессией опухоли и без нее. 

```{r}
Den_for_age_res <- ggplot(ovarian, aes(x = age)) + geom_density(color="darkblue", fill="lightblue")+
  ylab("Density") + 
  xlab("Age")+
  facet_grid(~resid.ds)
Den_for_age_res
```

Здесь мы наблюдаем распределение отдаленно напоминающее нармальное.




# Построение кривых Каплана - Майера

Создадим объект для построения кривых Каплана-Майера
```{r}
surv_object <- Surv(time = ovarian$futime, event = ovarian$fustat)
surv_object 
```
Значения имеющие "+" это те значения, которые в ходе эксперемената подверглись цензуре.

## Тип лечения
Для начала построим кривые в зависимости от типа лечения.

```{r}
fit_1 <- survfit(surv_object ~ rx, data = ovarian)
summary(fit_1)
ggsurvplot(fit_1, data = ovarian, pval = TRUE)
```

Как видно из графика в первые месяцы наблюдений пациентов Терапии B выживала больше, но потом все выравнилось. Можно сделать вывод, основывась на значении p = 0.3, что разницы в терапиях нет. 

## Супрессия опухоли

Посмотроим кривую для пациентов у которых осталось опухоль и которых она уменьшиалсь.

```{r}
fit_2 <- survfit(surv_object ~ resid.ds, data = ovarian)
ggsurvplot(fit_2, data = ovarian, pval = TRUE)
```

Здесь ситуация уже иная, на первый взгляд, кажется, что различия есть, но согласно значению p = 0.057, статистически значимых различий между двумя группами нет. 


## Распределение по возрасту 

```{r}
fit_3 <- survfit(surv_object ~ age_group, data = ovarian)
ggsurvplot(fit_3, data = ovarian, pval = TRUE)
```

На данном графике также нет статистически значимых различий между группами, однако, можно сказать, что вероятность выжить в группе молодых резко падает единовременно. Возможно это связано с маленьким количеством значений в группе молодых. Поэтому какая либо смерть пациента будет давать резкое падение вероятности выжить. 

## Оценка ECOG

Посмотрим, как влияет на вероятность выживаемости состояние пациента по стандартам ECOG

```{r}
fit_4 <- survfit(surv_object ~ ecog.ps, data = ovarian)
ggsurvplot(fit_4, data = ovarian, pval = TRUE)
```

Как видно на графике, оценка состоянии ECOG свидетельствующая о улучшении состояния больного не влият на вероятность его выживаемости. 

# Лог-ранк тесты

Сравним лог-ранк тесты для всех возможных факторов. 

```{r}
logrank_test(surv_object ~ rx, data = ovarian)
logrank_test(surv_object ~ resid.ds, data = ovarian)
logrank_test(surv_object ~ ecog.ps, data = ovarian)
logrank_test(surv_object ~ age_group, data = ovarian)
```

Как видно по результатом лог-ранк тестирования (значение его также указаны на кривых Каплана-Майера). Статистически значемых различий для различных групп разделенных по следующим признакам: тип терапии, супрессия опухоли, возраст и оценка состояния по ECOG, не было обнаружено. 


# Анализ факторов, влияющих на риск (модель Кокса)

```{r}
cox <- coxph(surv_object ~ rx + resid.ds + age_group + ecog.ps, 
                   data = ovarian)
summary(cox)

aa_fit <- aareg(surv_object ~ rx + resid.ds + age_group + ecog.ps, data = ovarian)
autoplot(aa_fit)
```

```{r}
ggforest(cox, data = ovarian)
```

* Согласно модели Кокса риск смерти понижается для пациентов проходящих терапию B, и если их возраст меньше 50 лет.

* Для пациентов у которых после лечения супрессия опухоли не наблюдается, статистически значимо повышается риск умереть. 

* Интересным является тот факт, что оценка состояние ECOG  не влият на риск смерти. 

